【裁判字號】    97,易,3683
【裁判日期】    980717
【裁判案由】    毀損
【裁判全文】
臺灣板橋地方法院刑事判決              97年度易字第3683號
公  訴  人  臺灣板橋地方法院檢察署檢察官
被      告  丙○
選任辯護人  廖大鵬律師
上列被告因毀損案件，經檢察官聲請簡易判決處刑（97年度偵字
第17224 號），本院認不宜以簡易判決處刑，改適用通常程序，
判決如下：
    主  文
丙○無罪。
    理  由
一、公訴意旨略稱：被告丙○與告訴人丁○○係夫妻，雙方平日
    感情不睦，被告丙○竟於民國97年5 月3 日某時許，在臺北
    縣鶯歌鎮○○路135 號住處，以不詳方式，破壞告訴人丁○○所有之洗衣機上蓋右邊接合處，致令不堪使用，足以生損
    害於告訴人丁○○，因認被告丙○涉犯刑法第354 條之毀損
    罪嫌。
二、公訴意旨認被告丙○涉有上開毀損罪嫌，係以告訴人丁○○
    之指以訴及卷附之洗衣機照片二紙為其主要論據。訊據被告
    丙○堅決否認有何毀損犯行，辯稱：97年5 月3 日那天下午
    1 點多的時候伊是有使用洗衣機，伊使用完畢的時候洗衣機
    還是好的，到了晚上告訴人自己有用洗衣機，後來伊不曉得
    ，隔天早上伊就去上班了等語。
三、按犯罪事實應依證據認定之，無證據不得認定犯罪事實，刑
    事訴訟法第154 條第2 項定有明文；又按告訴人之告訴，係
    以使被告受刑事訴追為目的，是其陳述是否與事實相符，仍
    應調查其他證據以資審認，最高法院著有52年台上字第1300
    號判例可資參照。經查：
  (一)告訴人丁○○雖指被告於97年5 月3 日損壞其洗衣機上蓋右
    邊接合處云云，但依告訴人於本院審理時所稱：97年5 月3
    日被告有洗床罩，那天上午我外出，下午2 點多回來我到3
    樓房間去休息到4 點多，我到外陽台去澆花，我發現被告有
    曬床罩，當時我不知道洗衣機壞掉，我就下樓了。是97年5
    月4 日上午我才發現洗衣機壞掉的，97年5 月4 日上午我大
    約5 、6 點起床，我事先先把小孩的衣服要放入洗衣機洗，
    我才發現洗衣機壞掉，我就去問我的二個小孩，我二個小孩
    一個住2 樓，一個住3 樓，我同時問這二個小孩說你們有無
    去摸我的洗衣機，他們都說沒有摸，接著我就直接問被告，
    他靜靜的沒有回答，他走到我1 樓商店的樓下的樓梯門，我
    問他弄壞我的洗衣機為什麼不說，他就跟我爭執，他爭執說
    這台洗衣機是他買的，我們二個人在爭執當中，我的小孩乙○○回一句話說「不打自招」，被告就一直詛咒我云云（見
    本院98年5 月8 日審判筆錄），告訴人並未目睹所謂被告損
    壞其洗衣機的經過。
  (二)經本院傳喚告訴人丁○○的二名兒子即證人甲○○、乙○○
    到庭，依證人甲○○、乙○○稱述之內容以觀，證人甲○○
    、乙○○亦均未目睹所謂被告損壞洗衣機之經過，且均未聽
    聞被告曾承認有損壞洗衣機之事實（見本院98年5 月8 日審
    判筆錄）。
  (三)再者，告訴人丁○○稱其於97年5 月4 日上午7 時許與被告
    之間曾有對話，對話過程中，在場的乙○○聽了被告所言後
    就說「不打自招」等語，告訴人並提出當時對話過程之錄音
    帶。惟經本院勘驗該錄音帶結果，被告當時在與告訴人對話
    的過程中，並未承認有損壞洗衣機之事實，而是反覆與告訴
    人爭論洗衣機是何人買的，此有本院98年6 月19日勘驗結果
    在卷可稽。至於被告與告訴人爭論過程中突然有男子聲音謂
    「他這樣已經不打自招了」、「他都自己講，不打自招自己
    弄壞的」云云，均無從認被告承認損壞洗衣機。
  (四)綜上所述，告訴人丁○○並未目睹所謂被告損壞其洗衣機的
    經過，遑論本案並無任何證據足以佐證告訴人之指述係與事
    實相符。尤其，刑法第354 條規定「毀棄、損壞前二條以外
    之他人之物或致令不堪用，足以生損害於公眾或他人者，處
    二年以下有期徒刑、拘役或五百元以下罰金」，又「過失行
    為之處罰，以有特別規定者為限」，為刑法第12條第2 項所
    明定，而刑法第354 條並未處罰過失毀損行為。本案告訴人
    丁○○住處2 樓的洗衣機上蓋右邊接合處縱有損壞情形，然
    而，非但已難證明係被告所損壞，更難認係被告故意所損壞
    ，自不得遽以刑法第354 條之毀損罪相繩。此外，復查無其
    他積極證據足資證明被告有公訴意旨所指之毀損犯行，既不
    能證明被告犯罪，爰依法諭知無罪之判決。
據上論斷，應依刑事訴訟法第452 條、第301 條第1 項，判決如
主文。
本案經檢察官江耀民到庭執行職務。
中    華    民    國    98    年    7     月    17    日
                      刑事第七庭  法  官  戴嘉清
以上正本證明與原本無異。
如不服本判決應於收受送達後10日內向本院提出上訴書狀，並應
敘述具體理由；其未敘述上訴理由者，應於上訴期間屆滿後20日
內向本院補提理由書（均須按他造當事人之人數附繕本）「切勿
逕送上級法院」。
                                  書記官  廖貞音
中    華    民    國    98    年    7     月    17    日


司法院資訊處製作；財團法人民間司法改革基金會備份。
